【裁判字號】    90,交簡上,18
【裁判日期】    900706
【裁判案由】    公共危險
【裁判全文】
臺灣士林地方法院刑事判決                          九十年度交簡上字第一八號
    上  訴  人
    即  被  告  甲○○
    選任辯護人  林美倫
                陳勵新
右列上訴人因公共危險案件，不服本院九十年度交簡字第二二九號，中華民國九十年
三月二十六日第一審判決（聲請簡易判決處刑書：台灣士林地方法院檢察署九十年度
偵字第七四三號），提起上訴，本院合議庭判決如左：
    主  文
上訴駁回。
    事  實
一、甲○○曾於民國八十九年間因酒後駕車，經本院於八十九年九月十五日判處罰金
    一萬二千元確定，並於八十九年十一月六日執行完畢（以上不構成累犯），猶不
    知悔改。於八十九年十二月二十五日晚間九時三十分許在台北縣蘆洲市三重高中
    對面友人家中飲用維士比藥酒後，已不能安全駕駛動力交通工具，竟仍自友人住
    處騎乘車牌ＣＨＭ—一四０號機車，於同日晚間十一時三十分許，行經重陽橋至
    台北市士林區○○○路與中正路口前，見警方在前方臨檢，恐酒後駕車為警攔檢
    即停車，警員見甲○○舉止有異，乃趨前將甲○○帶至派出所以酒精測定器測試
    結果，測得吐氣酒精濃度達每公升０‧七一毫克。
二、案經台北市政府警察局士林分局報請台灣士林地方法院檢察署檢察官聲請簡易判
    決處刑。
    理  由
一、上訴人即被告甲○○上訴意旨略以：伊當日僅與友人共飲一瓶維士比加沙士，廣
    告說維士比是提神飲料，伊不知其屬於酒類。伊從友人家騎車至三重橋，只有騎
    一點距離而已，伊因夜間眼睛老花，一上重陽橋即下車用牽的，欲牽至橋下停放
    ，再改搭友人之車回家，並非見警察臨檢才下車云云。經查：
  （一）、被告於警訊時已供承其騎車至下橋處牽車被警方攔檢（見偵卷第十一頁背
          面），於偵查中亦坦承被攔檢前從三重蘆洲高中騎至重陽橋上（見偵卷第
          二十四頁背面）。質之證人即警員乙○○復證稱：被告騎機車看伊等在臨
          檢就停車，伊等就走過去請他過來等語（見本院九十年五月三十日訊問筆
          錄）。足見被告確有自台北縣蘆洲市三重高中對面友人住處騎乘機車至警
          員臨檢處，其有駕駛動力交通工具之行為至明。被告於審理中始翻異前詞
          改口稱其一上重陽橋即下車用牽的，欲牽至橋下停放，再改搭友人之車回
          家云云，與警員所見情形迥異，且被告既要搭友人之車回家，何不直接將
          機車停放友人住處？又何需一上重陽橋就改牽車而不直接將車騎過重陽橋
          至友人等待處？而其遭警員臨檢時，何不通知友人到場說明或提供友人之
          姓名、地址供查證？被告所辯，顯悖於常理，不足採信。其聲請本院傳訊
          友人到庭作證，核無必要，併此敘明。
  （二）、維士比之包裝上已明白標示其為「三洋藥品」、「每１ｍｌ含酒精０．０
          ８ｇｍ」、「限成人使用每次３０至４０ｍｌ，一日三次餐後服用。醫師
          藥師藥劑生指示藥品」。且被告自承其喝維士比已有一、二年，每一、二
          個星期喝一次，縱其未曾詳閱包裝上之標示，其長期飲用維士比豈會不知
          維士比含有酒精成份，自不能謂無飲用酒類之故意。
  （三）、按為圖有效防止酗酒駕駛車輛在交通往來中所可能衍生之危險，道路交通
          管理處罰條例第三十五條及刑法第一百八十五條之三就此種危險行為均設
          有處罰之規定，其構成要件，均屬於學說上所謂之「抽象危險犯」。立法
          者之目的，即在於對於法益做前置性保護，換言之，在人民生命、身體、
          財產尚未遭到現實之侵害，或危險狀態還未出現前，即以刑法處罰，用以
          更嚴密地保護各種生活利益。而駕駛人呼氣酒精濃度達每公升０．五毫克
          時，反應較慢，感覺減低，將影響駕駛，有行政院國軍退除役官兵輔導委
          員會台北榮民總醫院八十八年八月五日（八八）北總內字第二六八六八號
          函暨附件一、二在卷可稽，足證呼氣結果達於此程度，極可能發生交通事
          故，即是「不能安全駕駛」。而被告為警查獲後測得之呼氣酒精濃度數值
          為每公升０點七一毫克，有測定單一紙在卷可憑。被告自已陷於不能安全
          駕駛動力交通工具之狀態，其只需有駕駛行為，即為有害於公共安全，不
          問被告是否自覺意識清楚？事實上是否發生危險？再者，證人即警員洪世
          杰亦明確證稱：被告於停車前車身即已搖晃不穩，其牽機車過來時腳步亦
          不穩，比較多話，話要講二、三次才聽的清楚等語（見本院九十年五月三
          十日訊問筆錄），並有刑法第一百八十五條之三案件測試觀紀錄表在卷可
          按。益徵被告當時確已不能安全駕駛動力交通工具。
    綜上所述，被告所辯無非畏罪卸責之詞，不足採信。本件事證已臻明確，被告犯
    行堪以認定，應依法論科。
二、原審以上訴人即被告所為係犯刑法第一百八十五條之三之罪，甫因違反同法條之
    罪，經判處罰金一萬二千元確定，仍不知悔改，而量處被告有期徒刑三月，並依
    現行刑法第四十一條第一項前段之規定諭知易科罰金之折算標準，認事用法並無
    不當，量刑亦屬妥適。上訴人即被告上訴意旨否認犯罪，指摘原判決不當，為無
    理由，應予駁回。
據上論斷，應依刑事訴訟法第四百五十五條之一第一項、第三項、第三百六十八條、
第三百七十一條，判決如主文。
本案經檢察官陳文哲到庭執行職務。
中      華      民      國      九十      年      七      月      六    日
                                臺灣士林地方法院刑事第二庭
                                    審判長法  官  李  正  紀
                                          法  官  許  永  煌
                                          法  官  楊  智  勝
右正本證明與原本無異。
本判決不得上訴。
                                          書記官  曾  韻  蒔
中      華      民      國      九十      年      七      月十三    日


司法院資訊處製作；財團法人民間司法改革基金會備份。
